【裁判字號】    90,易,3084
【裁判日期】    901025
【裁判案由】    藏匿人犯
【裁判全文】
臺灣板橋地方法院刑事判決                          九十年度易字第三八四號
    公  訴  人  臺灣板橋地方法院檢察署檢察官
    被      告  甲○○
右列被告因藏匿人犯案件，經檢察官聲請簡易判決處刑（九十年度偵字第三０八四號
），本院三重簡易庭認不宜逕以簡易判決處刑，移本院刑事庭依通常程序審理，本院
判決如左：
    主    文
甲○○使犯人隱避，處拘役拾日，如易科罰金，以佰元折算壹日，緩刑貳年。
    事    實
一、甲○○於民國（下同）八十九年四月下旬，經由警方告知其弟余明得為涉及違反
    反槍砲彈藥刀械管制條例案件之犯罪嫌疑人後，為免余明得遭警方緝捕，竟於八
    十九年六月間，為余明得辦理台胞證及機票，並資助新台幣（下同）二萬元，欲
    使之前往大陸地區躲藏，嗣同年六月二十一日上午八時許，余明得在桃園中正國
    際機場欲搭機出國之際，為警當場查獲，而循線偵悉上情。
二、案經台北警察局蘆洲分局報請台灣板橋地方法院檢察署偵查後聲請簡易判決處刑
    ，本院簡易庭認不宜逕以簡易判決處刑改依通常程序審理。
    理    由
一、訊據甲○○矢口否認有何使犯人隱避之犯行，辯稱：伊不知道伊弟因案遭追緝，
    伊拿給二萬元給伊弟，因是他八十九年四或五月份的薪水，且伊弟之所以會去大
    陸，是因為公司指派他至大陸分公司上班云云。查：警方確於八十九年四月間告
    知被告有關其弟余明得涉及槍擊案件，涉嫌情節重大，並企求被告能代為轉達請
    余明得出面投案說明案情之事實，業據證人即承辦警員乙○○到庭陳述綦詳。又
    證人余明得在警訊中陳稱：「逃亡這段期間，我都居住在宜蘭市○○路六六巷五
    弄六號五之二紀俊吉家內，且曾經紀俊吉向我家人三姐拿過新台幣二萬元給我，
    且透過李瑞和向我家人三姐甲○○幫我辦簽證」、「紀俊吉因要來台北找朋友，
    我就託他到我家，向我三姐拿新台幣貳萬元」等語，並未提及受指派至大陸或二
    萬元係本身薪資所得，且余明得於八十九年四月間已因涉槍擊案逃亡在外，余明
    得豈會再受公司指派前往大陸工作之理，是被告辯解，顯與常情有違，無非卸責
    之詞，不足採信。本件事證明確，被告犯行堪以認定。
二、核被告甲○○所為，係犯刑法第一百六十四條第一項之使犯人隱避罪，被告於其
    弟余明得逃匿期間資助二萬元及代辦出國事宜，核其行為之本質，乃本於單一犯
    意接續進行，以實現一個犯罪構成要件之行為，而屬實質之單純一罪，公訴人認
    係成立連續犯，容有誤會，附予敘明。又被告與其弟余明得乃屬二親等內之旁系
    血親，依同法第一百六十七條之規定，減輕其刑。爰審酌被告犯罪之動機、目的
    、手段、所生之危害及犯後態度等一切情狀，量處如主文第一項所示之刑，並諭
    知易科罰金折算標準。末查被告未曾受有期徒刑以上刑之宣告，有上開臺灣高等
    法院檢察署刑案紀錄簡覆表乙紙足憑，因一時失慮致罹刑章，經受此科刑教訓後
    ，當知所戒慎，信無再犯之虞，本院認其所宣告之刑以暫不執行為適當，爰併宣
    告緩刑二年，以勵自新。
據上論斷，應依刑事訴訟法四百五十二條、第二百九十九條第一項前段，刑法第一百
六十四條第一項、第一百六十七條、第四十一條第一項、第七十四條第一款，罰金罰
鍰提高標準條例第一條前段、第二條，判決如主文。
本案經檢察官黃明絹到庭執行職務。
中      華      民      國      九十      年      十      月  二十五    日
                                  臺灣板橋地方法院刑事第二庭
                                          法  官  古  秋  菊
右正本證明與原本無異。
如不服本判決，應於判決送達後十日內，向本院提出上訴狀。
                                          書記官  蕭  詩  穎
中      華      民      國      九十      年      十       月  二十五   日
附錄法條：
中華民國刑法第一百六十四條
 (藏匿人犯或使之隱避、頂替罪)
藏匿犯人或依法逮捕拘禁之脫逃人或使之隱避者，處二年以下有期徒刑、
拘役或五百元以下罰金。
意圖犯前項之罪而頂替者，亦同。


司法院資訊處製作；財團法人民間司法改革基金會備份。
